---
title: "Un informe muy relevante"
author: "Nombre Apellido"
format:
  revealjs:
    incremental: true
    theme: moon
lang: es
---

```{r}
#| echo: false
#| message: false

library(readr)
library(dplyr)
library(ggplot2)
```


```{r}
#| echo: false
#| message: false
#| cache: true
desarrollo <- read_csv("https://raw.githubusercontent.com/rivaquiroga/clases-let0010/main/datos/datos-desarrollo.csv")

```

## Datos de desarrollo sobre Chile

La base de datos incluye observaciones para las variables esperanza de vida, pib y población entre los años `r min(desarrollo$anio)` y `r max(desarrollo$anio)`.

## Evolución del PIB per cápita

El siguiente gráfico muestra la evolución en este periodo del pib per cápita en dólares

```{r}

filter(desarrollo, pais == "Chile") |> 
  ggplot(aes(x = anio, y = pib)) +
  geom_line() +
  scale_y_continuous(limits = c(0,14000))
```

## Datos del último año

Los datos disponibles para el año `r max(desarrollo$anio)` se presentan en la siguiente tabla

```{r}

  filter(desarrollo, anio == max(desarrollo$anio), pais == "Chile") |> 
  select("esperanza de vida" = esperanza_vida, "pib per cápita" = pib, "población" = poblacion) |> 
  gt::gt()

```

## Una lista de cosas

Esto es solo una excusa para poner una lista.

::: {.nonincremental}
- Primer paso
- Segundo paso
- Tercer paso
:::


# Titulo de primer nivel

## Titulo de segundo nivel

### Titulo de tercer nivel

---
Hola, que tal? esta es una nueva diapo

# Otra diapo 
::: {.incremental}
- List element A
- List element B
:::

# Nueva diapo

:::: {.columns}

::: {.column width='20%'}
Texto Izquierdo
:::

::: {.column width='80%'}
```{r}

  filter(desarrollo, anio == max(desarrollo$anio), pais == "Chile") |> 
  select("esperanza de vida" = esperanza_vida, "pib per cápita" = pib, "población" = poblacion) |> 
  gt::gt()

```
:::

::::

## agreguemos una nota
:::{.callout-note collapse=false appearance='default' icon=true}
## Optional caption (note)
- Hide callout body with 'collapse=true'
- Remove 'collapse' to prevent expandability
- Set appearance to 'default', 'simple' or 'minimal'
- Remove icon with 'icon=false'
:::


## agregamos una alerta
:::{.callout-warning collapse=false appearance='default' icon=true}
## Optional caption (warning)
- Hide callout body with 'collapse=true'
- Remove 'collapse' to prevent expandability
- Set appearance to 'default', 'simple' or 'minimal'
- Remove icon with 'icon=false'
:::


## agregamos notas 

```{r}
#| echo: true
#| output-location: column-fragment
#columnn lo pone como columna; slide pone el codigo y el grafico en pag distintas 
#column-fragment hace que al apretar para pasar de slide salga el grafico
filter(desarrollo, 
       pais == "Chile") |> 
  ggplot(aes(x = anio, 
             y = pib)) +
  geom_line() +
  scale_y_continuous(
    limits = c(0,14000)
    )
```

::: {.notes}
Mencionar cosas que se me pueden olvidar.
Mencionar escalas de los ejes 
:::


## creamos tabset 
::: {.panel-tabset}

### Grafico

```{r}
filter(desarrollo, 
       pais == "Chile") |> 
  ggplot(aes(x = anio, 
             y = pib)) +
  geom_line() +
  scale_y_continuous(
    limits = c(0,14000)
    )

```

### Datos

```{r}
filter(desarrollo, pais == "Chile") |> 
  gt::gt()
```

### Modelo

Fórmula

:::
